臺灣新竹地方法院刑事宣示判決筆錄　　　 96年度訴字第152號
公　訴　人　臺灣新竹地方法院檢察署檢察官
被　　　告　己○○
　　　　　　庚○○
上二人共同
選任辯護人　張堂歆律師
被　　　告　戊○○
選任辯護人　范光柱律師
上列被告等因妨害自由等案件，經檢察官提起公訴（95年度偵字
第5989號）後，嗣經檢察官於審理程序聲請改依協商程序而為判
決，本院於中華民國96年10月31日下午5時，在本院刑事第七法
庭宣示判決，出席職員如下：
　　　　　　　　審判長法　官　劉兆菊
法官起立朗讀判決主文、犯罪事實要旨、處罰條文，及告以上訴
限制、期間並提出上訴狀之法院，且諭知記載其內容：
一、主  文：
    己○○共同以加害生命、身體之事，恐嚇他人致生危害於安
    全，處有期徒刑肆月，如易科罰金，以新臺幣壹仟元折算壹
    日；減為有期徒刑貳月，如易科罰金，以新臺幣壹仟元折算
    壹日。又共同以強暴、脅迫之非法方法剝奪人之行動自由，
    處有期徒刑陸月，如易科罰金，以新臺幣壹仟元折算壹日；
    減為有期徒刑月，如易科罰金，以新臺幣壹仟元折算壹日
    。應執行有期徒刑肆月，如易科罰金，以新臺幣壹仟元折算
    壹日。緩刑年。
    庚○○共同以加害生命、身體之事，恐嚇他人致生危害於安
    全，處有期徒刑伍月，如易科罰金，以新臺幣壹仟元折算壹
    日；減為有期徒刑貳月又拾伍日，如易科罰金，以新臺幣壹
    仟元折算壹日。又共同以強暴、脅迫之非法方法剝奪人之行
    動自由，處有期徒刑柒月；減為有期徒刑月又拾伍日，如
    易科罰金，以新臺幣壹仟元折算壹日。應執行有期徒刑伍月
    ，如易科罰金，以新臺幣壹仟元折算壹日。
    戊○○共同以加害生命、身體之事，恐嚇他人致生危害於安
    全，處有期徒刑月，如易科罰金，以新臺幣壹仟元折算壹
    日；減為有期徒刑壹月又拾伍日，如易科罰金，以新臺幣壹
    仟元折算壹日。又共同以強暴、脅迫之非法方法剝奪人之行
    動自由，處有期徒刑肆月，如易科罰金，以新臺幣壹仟元折
    算壹日；減為有期徒刑貳月，如易科罰金，以新臺幣壹仟元
    折算壹日。應執行有期徒刑月，如易科罰金，以新臺幣壹
    仟元折算壹日。緩刑貳年。
二、犯罪事實要旨：
（一）己○○為丁○○之工人，因丁○○之前向辛○○承包工程
      後，屢向其催討工資未果，以致無法支付薪資予己○○，
      詎己○○竟擅自夥同庚○○、戊○○，於民國95年10月9
      日下午8時許，由己○○駕駛車號IN-6692號自用小客車搭
      載庚○○，與戊○○約在新竹縣新埔鎮新埔國小會合後，
      共同前往辛○○位在新竹縣新埔鎮○○街116巷2弄1號之
      住家，3人共同基於恐嚇危害安全之犯意聯絡，由戊○○
      先在門口把風，己○○及庚○○則用力撞門，且在未得辛○○同意下，己○○、庚○○及戊○○3人即闖入上址（
      侵入住宅部分，未據辛○○提出告訴）後，己○○立即上
      前毆打辛○○之頭部（未成傷），並與庚○○當場向辛○○以加害生命、身體之事，恫稱：「今天不還丁○○新臺
      幣（下同）10萬元，就要給你死，且要活埋」等語，致辛○○心生畏懼，致生危害於辛○○之安全。
（二）適辛○○之工人乙○○亦在場（另一受僱工丙○○則趁隙
      逃離現場，返回位在新竹市○○○街69巷8號5樓之住處）
      ，己○○、庚○○及戊○○等3人另基於共同以強暴、脅
      迫之方法妨害人行動自由之犯意聯絡，乃喝令辛○○、乙○○等待在原處不准離開，隨後由己○○、庚○○2人命
      辛○○、乙○○2人至該處2樓廚房而予以剝奪行動自由，
      因辛○○堅稱已還清丁○○工資，庚○○竟因不滿而在廚
      房拿取水果刀1把，並抵住其胸前再度以此強暴脅迫之方
      式嚇稱：「今天一定要給錢，不然就活埋」等語，致辛○○不得不從，而在強逼下前往房間遭庚○○強取僅有之5
      千元。因己○○等人一再揚言當日要拿到10萬元，並共同
      接續前揭妨害行動自由之犯意聯絡，由己○○、庚○○及
      戊○○強押辛○○、乙○○2人進入前開車號IN-6692號自
      用小客車，並由戊○○駕駛該車搭載眾人前往新竹市區，
      途中，辛○○為求脫困，乃表示其可以電話向丙○○之母
      親甲○○商借5萬元，己○○、庚○○及戊○○等3人始同
      意讓辛○○在新竹縣遠東紡織廠旁之雜貨店打電話，經甲○○允諾後，渠等一行人乃驅車前丙○○住在新竹市○○○街69巷8號5樓之住處，丙○○經母親告知此情，惟恐己○○、庚○○及戊○○等人知悉其實際住所，乃先下樓至
      住家附近之「喜樂超市」門口等待渠等，直至己○○、庚○○及戊○○等人將辛○○、乙○○帶至該處時，丙○○
      即向前與渠等理論，此時正值警方巡邏車剛好路過該處附
      近，戊○○見狀乃吆喝己○○及庚○○上車並隨即駕車離
      去。嗣經辛○○於95年10月11日向新竹縣警察局新埔分局
      新埔派出所報警處理，始循線查獲上情。
（三）案經新竹縣警察局新埔分局報告臺灣新竹地方法院檢察署
      檢察官偵查起訴後，經檢察官聲請認罪協商判決。
三、處罰條文：
    刑法第28條、第302條第1項、第304條第1項、第51條第5款
    、第41條第1項前段、第2項、第74條第1項第1款、中華民國
    九十六年罪犯減刑條例第2條第1項第3款、第7條、第9條、
    第10條第1項。
四、附記事項：
（一）被告己○○願於96年10月31日前，捐款10萬元予財團法人
      臺灣省天主教會新竹教區附設私立藍天家園（被告己○○
      業於96年10月30日捐款10萬元予財團法人臺灣省天主教會
      新竹教區附設私立藍天家園，有郵政跨行匯款申請書1份
      在卷足憑）。
（二）被告戊○○願於96年10月31日前，捐款4萬元予新竹市私
      立天主教仁愛啟智中心（被告戊○○業於96年10月24日捐
      款4萬元予新竹市私立天主教仁愛啟智中心，有渣打國際
      商業銀行股份有限公司匯款副通知書1份在卷足憑）。
五、協商判決除有刑事訴訟法第455條之4第1項第1款於本訊問程
    序終結前，被告撤銷協商合意或檢察官撤回協商聲請者；第
    2 款被告協商之意思非出於自由意志者；第4款被告所犯之
    罪非第455條之2第1項所定得以聲請協商判決者；第6款被告
    有其他較重之裁判上一罪之犯罪事實者；第7款法院認應諭
    知免刑或免訴、不受理者情形之一，及違反同條第2項「法
    院應於協商合意範圍內為判決；法院為協商判決所科之刑，
    以宣告緩刑或2年以下有期徒刑、拘役或罰金為限」之規定
    者外，檢察官與被告均不得上訴。
六、如有前項得上訴之情形，得自收受宣示判決筆錄送達之日起
    10 日內，向本院提出上訴書狀，上訴於第2審法院。
中　　華　　民　　國　　96　　年　　 10 　月　　31　　日
            　　　刑事第四庭    書記官　劉怡芳
                                法　官  劉兆菊
以上筆錄正本係照原本作成。
中　　華　　民　　國　　96　　年　　10　　月　　31　　日
                                書記官  劉怡芳
附錄本案論罪科刑法條全文：
刑法第302條（剝奪他人行動自由罪）
私行拘禁或以其他非法方法，剝奪人之行動自由者，處5年以下
有期徒刑、拘役或3百元以下罰金。
因而致人於死者，處無期徒刑或7年以上有期徒刑，致重傷者，
處 3 年以上 10 年以下有期徒刑。
第 1 項之未遂犯罰之。
刑法第304條（強制罪）
以強暴、脅迫使人行無義務之事或妨害人行使權利者，處3年以
下有期徒刑、拘役或3百元以下罰金。
前項之未遂犯罰之。
